臺灣雲林地方法院刑事裁定
111年度聲字第177號
聲  請  人  臺灣雲林地方檢察署檢察官
受  刑  人  許凱閎



上列聲請人因受刑人所犯數罪符合定應執行刑，聲請定其應執行
刑（111年度執緝字第21號），本院裁定如下：
    主  文
許凱閎所犯如附表所示之罪刑，應執行有期徒刑壹年肆月。
    理  由
一、聲請意旨略以：受刑人即被告許凱閎因犯竊盜等案件，業經
    判決確定在案（詳如附表所示），符合數罪併罰之要件，應
    依刑法第51條第5款之規定，聲請定其應執行之刑，爰依刑
    事訴訟法第477條第1項規定聲請裁定等語。
二、按裁判確定前犯數罪者，併合處罰之。但得易科罰金之罪與
    不得易科罰金之罪，不在此限。前項但書情形，受刑人請求
    檢察官聲請定應執行刑者，依第51條規定定之；數罪併罰，
    分別宣告其罪之刑，如宣告多數有期徒刑者，於各刑中之最
    長期以上，各刑合併之刑期以下，定其刑期，但不得逾30年
    ，刑法第50條第1項前段、但書第1款、第2項、第51條第5款
    分別定有明文。次按刑事訴訟法第370條第2項、第3項，已
    針對第二審上訴案件之定應執行之刑，明定有不利益變更禁
    止原則之適用；而分屬不同案件之數罪併罰有應更定執行刑
    之情形，倘數罪之刑，曾經定其執行刑，再與其他裁判宣告
    之刑定其執行刑時，在法理上亦應同受此原則之拘束。是以
    ，另定之執行刑，其裁量所定之刑期，不得較重於前定之執
    行刑加計後裁判宣告之刑之總和（最高法院109年度台抗字
    第1368號裁定意旨參照）。
三、經查：
  ㈠受刑人前因犯附表編號1至6之罪，經本院110年度易字第330
    號判決各判處如附表編號1之6所示之刑，且就編號1至5所示
    之刑定應執行有期徒刑10月確定等情，有上開案件之判決書
    、臺灣高等法院被告前案紀錄表在卷可查，依據前揭說明，
    本件定應執行刑，除不得逾越刑法第51條第5款所定法律之
    外部界限，即不得重於如附表所示各罪加計之總和外，亦不
    得重於前揭「附表編號1至5所定執行刑有期徒刑10月」、「
    編號6有期徒刑8月」加計後之總和。
  ㈡受刑人所犯如附表編號1至5所示之罪，其所處之刑均得易科
    罰金，附表編號6所示之罪，其所處之刑則不得易科罰金，
    屬刑法第50條第1項但書第1款之情形，而聲請人係依刑法第
    50條第2項之規定，經受刑人之請求向本院提出定應執行刑
    之聲請，此有受刑人出具之「刑法第50條第1項但書案件是
    否請求定應執行刑調查表」在卷可稽，是聲請人聲請就受刑
    人所犯附表所示之罪定其應執行刑，符合前揭規定，應予准
    許。爰參酌受刑人所犯各罪均為竊盜罪，所侵害之法益為財
    產法益，兼顧刑罰衡平之要求、矯正受刑人之目的，以及受
    刑人表示：我是低收入家庭，家中有年幼的、身心障礙的小
    孩、家人需要照顧，且我已與被害人協調賠償事宜，對本案
    很後悔，有心彌補等語一切情狀，定其應執行刑如主文所示
    。至受刑人所犯如附表編號1至5所示之罪雖均為得易科罰金
    之罪，但因與附表編號6所示不得易科罰金之罪合併處罰結
    果，於定應執行刑時原可易科部分所處之刑，即無庸為易科
    罰金折算標準之諭知（大法官釋字第144號解釋、第679號解
    釋理由書意旨參照）。
四、依刑事訴訟法第477條第1項，刑法第50條、第51條第5款，
    裁定如主文。
中    華    民    國   111    年     3     月    30   日
                  刑事第五庭    法  官  陳雅琪
以上正本證明與原本無異。　　　　　　　　　
如不服本裁定，應於裁定送達後5日內向本院提出抗告狀（須附
繕本）。
                                書記官  林家莉
中　　華　　民　　國　　111 　年　　3 　　月　　31　　日
附表：
 編          號           １          ２          ３  罪          名  共同犯竊盜罪 共同犯竊盜罪 共同犯竊盜罪  宣    告    刑   （不含沒收）  有期徒刑3月  有期徒刑4月 有期徒刑3月  犯  罪  日  期  110年3月21日23時12分許至22日2時34分許間 110年4月14日1時20分許 110年4月25日5時許  偵  查  機  關  年  度  案  號  雲林地檢110年度偵字第3531號 雲林地檢110年度偵字第3531號 雲林地檢110年度偵字第3531號 最  後   事實審 法    院 臺灣雲林地方法院 臺灣雲林地方法院 臺灣雲林地方法院  案    號 110年度易字第330號 110年度易字第330號 110年度易字第330號  判決日期 110年8月4日 110年8月4日 110年8月4日 確  定  判  決 法    院 臺灣雲林地方法院 臺灣雲林地方法院 臺灣雲林地方法院  案    號 110年度易字第330號 110年度易字第330號 110年度易字第330號  判    決 確定日期 110年9月13日 110年9月13日 110年9月13日 是否為得易科罰金之案件           是          是          是 備           註  ⒈編號1至5之刑，經原判決定應執行有期徒刑10月確定。 ⒉雲林地檢110年度執字第2310號。 同左 同左 

 編          號           4          5          6  罪          名  共同犯竊盜罪 共同犯竊盜罪 共同犯攜帶兇器竊盜罪  宣    告    刑   （不含沒收）  有期徒刑3月  有期徒刑3月 有期徒刑8月  犯  罪  日  期  110年5月2日3時7分至4時35分許 110年5月5日2時54分至3時51分許 110年5月5日4時20分許前某時許  偵  查  機  關  年  度  案  號  雲林地檢110年度偵字第3531號 雲林地檢110年度偵字第3531號 雲林地檢110年度偵字第3531號 最  後   事實審 法    院 臺灣雲林地方法院 臺灣雲林地方法院 臺灣雲林地方法院  案    號 110年度易字第330號 110年度易字第330號 110年度易字第330號  判決日期 110年8月4日 110年8月4日 110年8月4日 確  定  判  決 法    院 臺灣雲林地方法院 臺灣雲林地方法院 臺灣雲林地方法院  案    號 110年度易字第330號 110年度易字第330號 110年度易字第330號  判    決 確定日期 110年9月13日 110年9月13日 110年9月13日 是否為得易科罰金之案件           是          是          否 備           註  ⒈編號1至5之刑，經原判決定應執行有期徒刑10月確定。 ⒉雲林地檢110年度執字第2310號。 同左 雲林地檢110年度執字第2311號